臺灣高等法院臺中分院民事裁定　　　　　 96年度抗字第473號
抗　告　人　大甲牧場股份有限公司
法定代理人　乙○○
上列抗告人因與相對人余正春間請求給付租金事件（台灣台中地
方法院95年度沙訴字第3號），聲請法官迴避，抗告人對於中華
民國96年7月31日臺灣臺中地方法院96年度聲字第1451號所為裁
定提起抗告，本院裁定如下：
    主  文
抗告駁回。
抗告程序費用由抗告人負擔。
    理  由
一、民事訴訟法第三十三條第一項第二款規定法官有應自行迴避
    而不自行迴避以外之情形，足認其執行職務有偏頗之虞，據
    而聲請法官迴避者，應以法官對於訴訟標的有特別利害關係
    ，或與當事人之一造有密切之交誼或嫌怨，或基於其他情形
    客觀上足疑其為不公平之審判者為其原因事實，若僅憑當事
    人之主觀臆測，或不滿意法官進行訴訟遲緩，或認法官指揮
    訴訟欠當，則不得謂其有偏頗之虞（最高法院18年上字第34
    2號、69年台抗字第457號等判例意旨參照）。且此種聲請法
    官迴避原因，依同法第34條第2項、第284條之規定，應提出
    能即時調查之證據以釋明之。
二、本件抗告意旨略以：查承辦台灣台中地方法院95年度沙訴字
    第3號之甲○○○○，未依民事訴訟法第433-1條規定：「簡
    易訴訟程序事件，法院應以一次期日辯論終結為原則」，竟
    變更為通常訴訟程序，且審理庭期多達十一次之多，違背公
    正審判，客觀上足疑其為不公平之審判，為此依同法第33條
    第1項第2款之規定，聲請甲○○○○迴避，但遭原審駁回，
    為此提起抗告云云。
三、惟查抗告人前揭指摘甲○○○○有迴避之原因云云，非但未
    能提出即時調查之證據以釋明其聲請；且訴訟程序開閉及指
    揮言詞辯論，並宣示法院裁判，乃審判長之職權（民事訴訟
    法第198條參照），要無任何違法可言。又訴之變更、追加
    （民事訴訟法第255條參照）及簡易程序改為通常程序（民
    事訴訟法第427條參照），均有相關法律規範，法官或於訴
    訟中裁定，抑或於判決理由中說明，乃審判長指揮訴訟之權
    限，要無偏頗可言。準此，原審駁回抗告人聲請甲○○○○
    迴避，於法尚無不合，抗告意旨仍執陳詞，指摘原裁定不當
    ，顯無理由，應予駁回。
四、據上論結，本件抗告為無理由，應依民事訴訟法第四百九十
    五條之一、第四百四十九條第一項、第七十八條、第九十五
    條，裁定如主文。
中　　華　　民　　國　　96　　年　　9 　　月　　28　　日
          民事第一庭    審判長法　官　吳 火 川
                              法　官　簡 清 忠
                              法　官　陳 繼 先
以上正本係照原本作成。
再為抗告應以適用法規顯有錯誤為理由，並經本院之許可，該許
可以原裁定所涉及之法律見解具有原則上之重要性者為限。
如提起再抗告者應於裁定送達後十日內向本院提出抗告理由狀（
須按照他造人數附具繕本）並繳納抗告裁判費新臺幣壹仟元，同
時委任律師或具有律師資格之關係人為代理人。
                         　　　書記官　陳 三 軫
中　　華　　民　　國　　96　　年　　9 　　月　　28　　日
                                                      Ｃ
